【裁判字號】    89,上易,1816
【裁判日期】    891127
【裁判案由】    恐嚇
【裁判全文】
臺灣高等法院臺南分院刑事判決          八十九年度上易字第一八一六號  Ａ
      上  訴  人
      即  被  告  甲  ○  ○
右上訴人因恐嚇案件，不服臺灣嘉義地方法院八十九年度易字第五九二號，中華民國
八十九年九月二十七日第一審判決（起訴案號：臺灣嘉義地方法院檢察署八十九年度
偵字第三二一六號）提起上訴，本院判決如左：
      主      文
上訴駁回。
甲○○緩刑參年。
      事      實
一、緣甲○○因其妻王林秀珍犯罪為警查獲，其懷疑此事與乙○○之夫丙○○有關，
    竟於民國八十八年十一月二十三日上午十一時三十分許，駕車攜帶檳榔收割刀至
    嘉義縣中埔鄉裕民村石頭厝九號丙○○住處，欲與丙○○理論，適丙○○外出不
    在家中，甲○○遂質問乙○○有關其妻因案入獄之事是否與丙○○有關，雙方發
    生言語衝突，衝突中甲○○竟持所攜帶之檳榔收割刀，指著乙○○恐嚇稱：再多
    講便把你殺了等語，致乙○○心生畏懼，不敢再與其爭執，甲○○即駕車離去。
二、案經乙○○訴由嘉義縣警察局中埔分局報請臺灣嘉義地方法院檢察署檢察官偵查
    起訴。
      理      由
一、訊據被告甲○○固坦承其在上開時、地駕車前往告訴人乙○○住處，對告訴人恐
    嚇之事實，惟矢口否認有攜帶檳榔收割刀前往告訴人住處之情，並辯稱：其所攜
    帶的是空心鐵管，並非檳榔收割刀，沒有恐嚇意思云云。惟查，被告攜帶檳榔收
    割刀前往告訴人住處，持該檳榔收割刀對告訴人恐嚇之事實，業據告訴人於警訊
    時、偵查中及原審法院審理時指訴綦詳，且告訴人於原審法院審理時，對被告所
    持之檳榔刀特徵敘述甚詳（見原審法院卷第十七頁），核與證人周自強於警訊時
    證述之情節相符。而被告於警訊時、偵查中均係供稱：其係攜帶鐵管至告訴人住
    處云云，惟其於本院審理時初則供稱：其係攜帶板手下車云云，後則供稱：其係
    攜帶空心鐵管云云，前後供述不一，顯見其避重就輕之企圖甚明。參以被告自承
    平時以幫人收割檳榔為業（見原審法院卷第十頁），故其車上置有檳榔收割刀亦
    屬常情，是被告所攜帶前去恐嚇告訴人者，應為檳榔收割刀，而非被告所稱之鐵
    管。被告持檳榔收割刀，並口出欲對告訴人不利之言詞，衡以告訴人為一弱女子
    ，其心生畏懼之情應屬無疑，所辯無恐嚇意思，殊無足採。是本件事證明確，被
    告犯行洵堪認定。
二、核被告所為，係犯刑法第三百零五條之恐嚇危害安全罪，原審法院判決適用前揭
    法條，刑法第四十一條、罰金罰鍰提高標準條例第一條前段、第二條之規定，並
    審酌被告係因懷疑其妻為告訴人之夫陷害，一時衝動致犯本罪，惡性並非重大，
    犯罪之目的、手段，對告訴人心理上之傷害程度非輕及被告犯後之態度等一切情
    狀，量處貳月，並諭知易科罰金之標準。認事用法並無不當、量刑亦甚妥適，被
    告空言否認犯行，指摘原判決不當提起上訴，核無理由，應予駁回。又被告素行
    良好，前此未曾受有期徒刑以上刑之宣告，有本院被告全國前案紀錄表可稽，其
    因一時失慮，偶罹刑典，犯罪情節非重，經此刑之宣告後，應知警惕，而無再犯
    之虞，本院因認暫不執行其刑為適當，併予以宣告緩刑參年，以勵自新。
據上論結，應依刑事訴訟法第三百六十八條，刑法第七十四條第一款判決如主文。
本案經檢察官王碧霞到庭執行職務。
中    華    民    國      八十九      年      十一      月    二十七    日
                                  臺灣高等法院臺南分院刑事第四庭
                                      審判長法官  陳    義    仲
                                            法官  徐    財    福
                                            法官  宋    明    蒼
右正本證明與原本無異。
不得上訴。
                                      法院書記官  余    素    美
中    華    民    國      八十九      年      十一      月    二十九    日
附錄本案論罪科刑法條全文：
刑法第三百零五條條：以加害生命、身體、自由、名譽、財產之事，恐嚇他人致生危
                    害於安全者，處二年以下有期徒刑、拘役或三百元以下罰金。


司法院資訊處製作；財團法人民間司法改革基金會備份。
